# 现在职工教育经费到底是1.5%，还是2.5%，还是可选择的？

提问人：mrlf 时间：2011-02-23 16:42:50
现在职工教育经费到底是1.5%，还是2.5%，还是可选择的？
请问有什么文件吗？

回答人：chenyiwei
根据财建[2006]317号文规定，要求切实执行《国务院关于大力推进职业教育改革与发展的决定》（国发[2002]16号）中关于"一般企业按照职工工资总额的1.5％足额提取教育培训经费，从业人员技术要求高、培训任务重、经济效益较好的企业，可按2.5％提取，列入成本开支"的规定，足额提取职工教育培训经费。 因此，一般企业的最低提取比例为1.5%，高新技术企业可按2.5%提取，但实际发生额（限于财建[2006]317号文规定的十一项用途）超过该比例的，应按实际发生数提取。